臺灣臺中地方法院刑事判決　　　　　　　96年度易字第2526號
公　訴　人　臺灣臺中地方法院檢察署檢察官
被　　　告　甲○○
上列被告因傷害案件，經檢察官提起公訴（九十六年度偵字第八
六○六號），本院判決如下：
    主    文
甲○○傷害人之身體，累犯，處有期徒刑柒月，減為有期徒刑
月又拾伍日，如易科罰金以新臺幣壹仟元折算壹日。
    犯罪事實
一、甲○○前因恐嚇取財案件，經臺灣臺中地方法院判處有期徒
    刑六月確定，於民國（下同）九十二年三月二十八日易科罰
    金執行完畢。甲○○與乙○○係朋友，於九十六年一月二十
    三日下午四時許，在乙○○位於臺中市○區○○街二十四巷
    二十一之三號住處，因細故二人發生口角爭執，甲○○竟基
    於傷害人身體之犯意，徒手毆打乙○○之身體，致其受有右
    下肢多處瘀挫傷及雙手擦傷之傷害。
二、案經臺中市警察局第二分局報請臺灣臺中地方法院檢察署檢
    察官偵查起訴。
    理    由
一、訊據被告甲○○固坦承於上開時、地，與告訴人乙○○發生
    口角爭執，惟矢口否認有何傷害之犯行，辯稱：當天伊係遭
    告訴人乙○○恐嚇才會到告訴人乙○○家中，伊並無毆打告
    訴人乙○○，告訴人乙○○常常自導自演，告訴人乙○○之
    傷勢從何而來伊不清楚云云。惟查：被告甲○○上開傷害犯
    行，業據告訴人乙○○於偵查中指訴綦詳，復於九十六年六
    月二十二日本院審理時具結證稱：「當天被告從我們家一樓
    拉到我們家四樓，就說我要他陪我到幾點，就陪我到幾點，
    先用拳頭打我的臉跟手、腳，我當時坐在沙發上，我被打之
    後，他又用我家的竹椅子打我身體側面，……，接著他就拉
    我頭髮，之後他又把我的手抓住，用我的手去打牆壁，掐住
    我的脖子，我想要從地上爬起來，半蹲著，被告就整個人騎
    在我的脖子上，後來警察就來按電鈴，他叫我去開門。」、
    「（本院問：你的雙手為何會擦傷？）因為被告用我的手去
    打牆壁。（本院問：你的腿部為何會受傷？）因為被告直接
    用拳頭打我的腿，並用腳踢我的腿部。……」等語，核與中
    國醫藥大學附設醫院診斷告訴人乙○○受有背部及右下肢多
    處瘀挫傷、雙手擦傷之傷害等情相符，此有中國醫藥大學附
    設醫院診斷證明書一紙、中國醫藥大學附設醫院九十六年七
    月六日院管檔字第○九六○七○二七二一號函附之病歷影本
    共七紙在卷可證（惟其另載陳舊性擦傷併結痂部分，告訴人
    業已陳稱係自認識之第二個月起即遭被告毆打，刑法業於九
    十四年二月二日修正公布，並於被告行為後之九十五年七月
    一日施行，關於連續犯之規定業已刪除，故該部分已逾告訴
    期間，檢察官亦未起訴此部分）。而被告甲○○自承身高一
    百七十公分，體重七十九公斤，告訴人乙○○則身高一百五
    十九公分，體重四十六公斤，告訴人乙○○身材、體型、力
    道均與為男性之被告甲○○差距甚大，殊難想像告訴人乙○
    ○能如被告甲○○所稱以恐嚇之方式逼迫被告甲○○。又被
    告甲○○於本院審判時亦自承：伊到達告訴人家中時，當時
    告訴人身上還沒有這些傷等語（九十六年六月二十二日審判
    筆錄第八頁），另參中國醫藥大學附設醫院九十六年七月六
    日院管檔字第○九六○七○二七二一號函附之臺中市消防局
    緊急救護紀錄表，依該紀錄表所載救護人員到達現場時間係
    同日下午四時五十四分，而被告甲○○則係於該日下午四時
    到達告訴人乙○○住所，是告訴人乙○○於被告甲○○到達
    時身上本無傷痕，若非被告甲○○曾經毆打告訴人乙○○，
    告訴人乙○○如何會於與被告甲○○獨處不到一小時之時間
    內，受有如上述多處之傷害？足見被告所辯乃卸責之詞，不
    足採信。
    本件事證明確，被告甲○○犯行堪以認定。
二、核被告甲○○所為，係犯刑法第二百七十七條第一項之傷害
    罪。查被告甲○○前因恐嚇取財案件，經本院判處有期徒刑
    六月確定，甫於九十二年三月二十八日易科罰金執行完畢，
    有臺灣高等法院被告前案紀錄表一份在卷可稽，其於受有期
    徒刑執行完畢後五年以內故意再犯本件有期徒刑以上之罪，
    為累犯，應依刑法第四十七條第一項規定加重其刑。爰審酌
    被告甲○○僅因細故與告訴人乙○○發生口角衝突，即徒手
    毆打告訴人乙○○之身體，致告訴人乙○○受有如上述之傷
    害，其犯罪之動機、目的、手段均有可議之處，及被告甲○
    ○犯罪後仍矢口否認犯行之態度等一切情狀，量處如主文所
    示之刑。又被告犯罪時間在中華民國九十六年罪犯減刑條例
    之減刑基準日即九十六年四月二十四日以前，爰依該條例第
    二條第一項第三款之規定，減輕其宣告刑二分之一，即有期
    徒刑三月又十五日，並諭知易科罰金之折算標準。
三、公訴意旨另以：被告甲○○在前述同一時間、地點，尚毆打
    告訴人乙○○之背部，致乙○○受有背部擦傷之傷害云云，
    惟經本院訊問告訴人乙○○結果，告訴人乙○○明確證稱：
    「那是在案發前一天，在他家外面，他把我拖在地上，我的
    背部就是被石頭擦傷的。」等語。既然傷害之時間、地點不
    同，而連續犯之規定業已刪除，此部分與前述應屬不同之二
    罪，但細究告訴人於警詢之告訴內容，係稱被告於九十六年
    一月二十三日下午四時許之傷害犯行，未提及前一日之傷害
    犯行，此部分係未經告訴，惟檢察官係以單純一罪而提起公
    訴，爰不另為不受理之諭知。
據上論斷，應依刑事訴訟法第二百九十九條第一項前段，刑法第
二百七十七條第一項、第四十七條第一項、第四十一條第一項前
段，刑法施行法第一條之一第一項、第二項前段，中華民國九十
六年罪犯減刑條例第二條第一項第三款、第七條第一項、第二項
、第九條，判決如主文。
中　　華　　民　　國　　96　　年　　8 　　月　　17　　日
                  刑事第六庭          法　官　林念祖
以上正本證明與原本無異。
如不服本判決，應於送達後十日內向本院提出上訴狀（須附繕本
），上訴於臺灣高等法院臺中分院。
                                      書記官
中　　華　　民　　國　　96　　年　　8 　　月　　17　　日
附錄本案所犯法條
中華民國刑法第二百七十七條
（普通傷害罪）
傷害人之身體或健康者，處三年以下有期徒刑、拘役或一千元以
下罰金。
犯前項之罪因而致人於死者，處無期徒刑或七年以上有期徒刑；
致重傷者，處三年以上十年以下有期徒刑。
